【裁判字號】    89,交上易,4
【裁判日期】    890216
【裁判案由】    過失傷害
【裁判全文】
臺灣高等法院臺南分院刑事判決                八十九年度交上易字第四號    Ｇ
      上  訴  人  臺灣臺南地方法院檢察署檢察官
      被      告  甲  ○  ○
右上訴人因過失傷害案件，不服臺灣臺南地方法院八十八年度交易字第二八一號中華
民國八十八年十月二十八日第一審判決（起訴案號：臺灣臺南地方法院檢察署八十八
年度偵字第八八四○號），提起上訴，本院判決如左：
      主      文
上訴駁回。
      事      實
一、甲○○於民國八十八年三月六日下午五時四十分許，駕駛車牌號碼ＵＰ－９７２
    ２號自用小客車，沿台南市○○路行駛至該怡安路一段四九０號前路邊停車，欲
    開啟車門時，理應注意行人、車輛並讓其先行，而依當時情形，又無不能注意之
    情事，竟疏於注意，貿然開啟車門，未注意左後方來車，致乙○○騎乘車牌號碼
    ＶＩＦ－２９７號重機車於通過上址時，見狀已閃避不及，當場撞其自用小客車
    左前車門，致人車倒地後，受有右足外側及第五、四趾完全截肢，左鎖骨骨折等
    傷害。甲○○於肇事後，未被有偵查犯罪職權之公務員或機關發覺前，即主動向
    到場處理之警員坦承犯行，進而接受裁判。
二、案經乙○○訴由台南市警察局第三分局報請台灣台南地方法院檢察署檢察官偵查
    起訴。
      理      由
一、訊據被告甲○○對於右揭事實坦承不諱，核與告訴人乙○○指訴情節相符，並有
    道路交通事故調查報告表乙紙及照片多幀暨舉發違反道路交通管理事件通知單影
    本附卷可稽。而告訴人即被害人乙○○確係因本件車禍受傷，亦有診斷證明書乙
    紙在卷可按。按汽車停車向外開啟車門時，應注意行人、車輛、並讓其先行，道
    路交通安全規則第一百十二條第一項第十五款定有明文。被告駕車行經上揭肇事
    路段停車向外開啟車門時，自應注意依上開道路交通安全規則之規定行事，以策
    安全，且依當時狀況，尚無不能注意之情形，而被告竟疏於注意貿然開啟車門，
    未注意左後方來車，致乙○○乘騎重機車於通過上址時，閃避不及撞上被告所駕
    駛之小客車車門，因而肇事，被告之行為自應認為有過失。而其過失行為與告訴
    人所受傷害間，具有相當因果關係。事證已臻明確，被告犯行堪以認定。
二、核被告所為，係犯刑法第二百八十四條第一項前段之過失傷害罪。被告於犯罪未
    被有偵查職權之公務員或機關發覺前自首而接受裁判，應依刑法第六十二條前段
    規定減輕其刑。
三、原審適用刑法第二百八十四條第一項前段、第六十二條前段、第四十一條，罰金
    罰鍰提高標準條例第一條前段、第二條，並審酌被告之品性、過失程度、告訴人
    所受之傷害、肇事後之態度及被告於犯罪後迄未與告訴人達成和解賠償損害等一
    切情狀，予以量處有期徒刑參月，並諭知易科罰金折算之標準，認事用法，核無
    違誤，且依被告所犯為最高本刑六月以下有期徒刑之罪，再依自首規定減輕其刑
    二分之一，則原判決予以量處有期徒刑三月，量刑尚屬妥適，檢察官上訴意旨指
    摘原判決量刑過輕，非有理由，應予駁回。
據上論結，應依刑事訴訟法第三百六十八條，判決如主文。
本案經檢察官張佩珍到庭執行職務。
中    華    民    國      八十九      年      二      月      十六      日
                                  臺灣高等法院臺南分院刑事第四庭
                                      審判長法官  陳    義    仲
                                            法官  蔡    崇    義
                                            法官  徐    財    福
右正本證明與原本無異。
不得上訴。
                                      法院書記官  王    全    龍
中    華    民    國      八十九      年      二      月     十八       日
附錄本案論罪科刑法條全文
刑法第二百八十四條第一項：因過失傷害人者，處六月以下有期徒刑，拘役或五百元
                          以下罰金，致重傷者，處一年以下有期徒刑，拘役或五
                          百元以下罰金。


司法院資訊處製作；財團法人民間司法改革基金會備份。
